# 请教陈版主，关于业务招待费、印花税、车船税是否可以资本化的问题

提问人：xslove1130 时间：2019-01-18 23:06:18
企业未生产，属于建设期，把业务招待费、宣传费、印花税、车船税等几乎所有的支出都计入了在建工程，要给他调整的时候他拿出财建【 2016 】 504号财政部关于印发《基本建设项目建设成本管理规定》的通知，说他们完全符合规定，不应该调整。现在这个无解了，不知道该如何处理。

回答人：chenyiwei
不可以这样处理。请参考：《瑞华研究 2010 ～ 2016 汇编》之“问题1-1-24（开办期发生费用的处理）”。